# 政府补助/受托研发/专项应付款区分

提问人：lixicheng1919 时间：2018-01-13 22:34:52
A公司于 2017 年通过招投标方式取得 3 个研发项目，全部以分包方式参与研发项目，而且是在拨款方有研发项目计划的情况下，公司根据招标需求制定分项研发任务，进行研发立项。项目具体信息如下：
甲项目：由中国载人航天工程办公室招标，研发完成后，技术成果及专利权归A公司所有，A公司提供 10 个成品的样品，通过验收后进行批量的生产销售，主要对客户中科院空间应用中心； 乙项目：由集团公司拨款，研发完成后，技术成果及专利权归A公司所有，A公司提供 10 个成品的样品，通过验收后进行批量的生产销售，主要对客户中科院空间应用中心； 丙项目：由总装备部招投标，研发完成后，技术成果及专利权归总装备所有，A公司提供 10 个成品的样品，通过验收后进行批量的生产销售，主要对军方科研院所B所，且仅能在装备部的授权下对B所进行生产销售；
我们的判断： 首先，三个研发项目的资金全部来源于国家财政性资金，乙项目也是A公司参与国家立项的项目。但公司需要承担向拨款方提供 10 个样品，并通过后期的批量生产销售消化一部分研发成本，研发期间的研发费用肯定会高于拨款金额；同时，公司研发项目并非根据自身立项的研发项目向主管部门或科技部门申请的财政资金，因此，三个项目不适用于政府补助准则。 其次，丙项目由于所有权及未来使用权均收到委托方的约束，符合受托研发条件，适用收入准则； 最后，专项应付款核算政府作为企业所有者投入的具有专项或特定用途的款项，而此研发项目主要用途为后期批量的生产采购，并不会形成固定资产等。 甲、乙项目作为受托研发或专项应付款更为合适？

回答人：chenyiwei
你的理解基本合理，这类业务在军工行业较为多见，应如你所述作为收入而不是政府补助处理。